Config:
  hfst:
    Gen: ../../../src/generator-gt-norm.hfst
    Morph: ../../../src/analyser-gt-norm.hfst
  xerox:
    Gen: ../../../src/generator-gt-norm.xfst
    Morph: ../../../src/analyser-gt-norm.xfst
    App: lookup

Tests:



# todo:
# Proofread the gold standard (below)
# Then: run analyser, then correct.


  Verb - `juuma: # Verb (77) `juuma 'eng /est /fin' - full paradigm
     juuma+V+Inf/mA: juuma
     juuma+V+Inf: juvvaq
     juuma+V+Ind+Prs+ScSg1: juu
     juuma+V+Ind+Prs+ScSg2: [juut, juudõq]
     juuma+V+Ind+Prs+ScSg3: [juu, joosõ]
     juuma+V+Ind+Prs+ScPl1: joomiq
     juuma+V+Ind+Prs+ScPl2: [juutiq, juudõq]
     juuma+V+Ind+Prs+ScPl3: joovaq
     juuma+V+Ind+Prs+Sc+ConNeg: juu
     juuma+V+Ind+Prs+OcSg1: juvva
     juuma+V+Ind+Prs+OcSg2: [juvvat, juvvadõq]
     juuma+V+Ind+Prs+OcSg3: juvvas
     juuma+V+Ind+Prs+OcPl1: juvvamiq
     juuma+V+Ind+Prs+OcPl2: juvvatiq
     juuma+V+Ind+Prs+OcPl3: juvvasõq
     juuma+V+Ind+Prs+Oc+ConNeg: juvva

     juuma+V+Ind+Prt+ScSg1: [jõi, jõiõ]
     juuma+V+Ind+Prt+ScSg2: [jõit, jõiõt, jõiq, jõiõq, jõidõq, jõiõdõq]
     juuma+V+Ind+Prt+ScSg3: [jõi, jõiõ]
     juuma+V+Ind+Prt+ScPl1: [jõimiq, jõiõmiq]
     juuma+V+Ind+Prt+ScPl2: [jõitiq, jõiõtiq, jõidõq, jõiõdõq]
     juuma+V+Ind+Prt+ScPl3: [jõiq, jõiõq, jõivaq, jõiõvaq]
     juuma+V+Ind+Prt+Sc+ConNeg: juu
     juuma+V+Ind+Prt+OcSg1: juvvi
     juuma+V+Ind+Prt+OcSg2: [juvvit, juvviq, juvvidõq]
     juuma+V+Ind+Prt+OcSg3: juudi
     juuma+V+Ind+Prt+OcPl1: juvvimiq
     juuma+V+Ind+Prt+OcPl2: [juvvitiq, juvvidõq]
     juuma+V+Ind+Prt+OcPl3: [juudiq, juudivaq]
     juuma+V+Ind+Prt+Oc+ConNeg: juvva

     juuma+V+ActPrsPrc+Sg+Nom: juuva
     juuma+V+ActPrsPrc+Sg+Gen: juuva
     juuma+V+ActPrsPrc+Sg+Par: juuvat
     juuma+V+ActPrsPrc+Sg+Ill: juuvahõ
     juuma+V+ActPrsPrc+Pl+Nom: juuvaq
     juuma+V+ActPrsPrc+Pl+Gen: juuvidõ
     juuma+V+ActPrsPrc+Pl+Par: juuvit
     juuma+V+ActPrsPrc+Pl+Ill: juuvihõ

     juuma+V+PssPrsPrc+Sg+Nom: juudav
     juuma+V+PssPrsPrc+Sg+Gen: juudava
     juuma+V+PssPrsPrc+Sg+Par: juudavat
     juuma+V+PssPrsPrc+Sg+Ill: juudavahõ
     juuma+V+PssPrsPrc+Pl+Nom: juudavaq
     juuma+V+PssPrsPrc+Pl+Gen: juudavidõ
     juuma+V+PssPrsPrc+Pl+Par: juudavit
     juuma+V+PssPrsPrc+Pl+Ill: juudavihõ

     juuma+V+ActPrtPrc+Sg+Nom: joonuq
     juuma+V+ActPrtPrc+Sg+Gen: juunu
     juuma+V+ActPrtPrc+Sg+Par: juunut
     juuma+V+ActPrtPrc+Sg+Ill: juunuhõ
     juuma+V+ActPrtPrc+Pl+Nom: juunuq
     juuma+V+ActPrtPrc+Pl+Gen: [juunuidõ, juunuisi]
     juuma+V+ActPrtPrc+Pl+Par: [juunuid, juunuisi]
     juuma+V+ActPrtPrc+Pl+Ill: [juunuihõ, juunuisihõ]

     juuma+V+PssPrtPrc+Sg+Nom: [juud, juudu]
     juuma+V+PssPrtPrc+Sg+Gen: juudu
     juuma+V+PssPrtPrc+Sg+Par: juudut
     juuma+V+PssPrtPrc+Sg+Ill: juuduhõ
     juuma+V+PssPrtPrc+Pl+Nom: juuduq
     juuma+V+PssPrtPrc+Pl+Gen: [juuduidõ, juuduisi]
     juuma+V+PssPrtPrc+Pl+Par: [juuduid, juuduisi]
     juuma+V+PssPrtPrc+Pl+Ill: [juuduihõ, juuduisihõ]
